【裁判字號】    98,裁,704
【裁判日期】    980319
【裁判案由】    商標評定
【裁判全文】
最  高  行  政  法  院  裁  定
                                       98年度裁字第704號
上  訴  人  甲○○
被 上訴 人  經濟部
代  表  人  乙○○
參  加  人  曾記糬股份有限公司
代  表  人  丙○○
上列當事人間商標評定事件，上訴人對於中華民國97年11月26日
智慧財產法院97年度行商訴字第30號判決，提起上訴，本院裁定
如下：
    主  文
上訴駁回。
上訴審訴訟費用由上訴人負擔。
    理  由
一、按對於高等行政法院判決之上訴，非以其違背法令為理由，
    不得為之，行政訴訟法第242條定有明文。依同法第243條第
    1項規定，判決不適用法規或適用不當者，為違背法令；而
    判決有同條第2項所列各款情形之一者，為當然違背法令。
    是當事人對於高等行政法院判決上訴，如依行政訴訟法第24
    3條第1項規定，以高等行政法院判決有不適用法規或適用不
    當為理由時，其上訴狀或理由書應有具體之指摘，並揭示該
    法規之條項或其內容；若係成文法以外之法則，應揭示該法
    則之旨趣，倘為司法院解釋或本院之判例，則應揭示該判解
    之字號或其內容。如以行政訴訟法第243條第2項所列各款情
    形為理由時，其上訴狀或理由書，應揭示合於該條項各款之
    事實。上訴狀或理由書如未依此項方法表明者，即難認為已
    對高等行政法院判決之違背法令有具體之指摘，其上訴自難
    認為合法。
二、本件上訴人（原判決當事人欄誤載為李芊惠）對於智慧財產
    法院判決上訴，主張：參加人以第750260號「曾記」商標（
    下稱據以評定商標，如附圖2），對上訴人系爭第0000000號
    「曾家及圖」商標（下稱系爭商標，如附圖1）提出評定申
    請，經經濟部智慧財產局審查，認其申請不成立。參加人不
    服，提起訴願，經被上訴人訴願決定：原處分撤銷，由原處
    分機關另為適法之處分。上訴人不服，提起行政訴訟，經原
    審判決駁回。惟查系爭商標與據以評定商標相較，有明顯差
    異，未構成近似。原判決僅以兩商標之主要部分作為評定商
    標近似之唯一標準，且未以一般消費者之標準，選取佔據系
    爭商標最顯著之曾水港先生手牽腳踏車之圖作為系爭商標之
    主要部分，其所選取之「曾家」僅為一般習見之姓氏，不具
    彰顯商品來源並與其他同質商品有明確之識別性，顯違商標
    近似之整體觀察及主要部分比較原則。況原判決亦忽略該「
    曾家」尚有「創始於一九四八」及日文「」作為共同
    之表現文字，且系爭商標係以有變化之標楷書藝術字體表現
    ，此明確可以和據以評定商標之「曾記」區隔，原判決顯違
    反論理及經驗法則等語，雖以該判決違背法令為由，惟核其
    上訴理由，係就原審取捨證據、認定事實之職權行使，指摘
    其為不當，並就原審已論斷者，泛言未論斷，或就原審所為
    論斷，泛言其論斷矛盾，而非具體說明其有何不適用法規或
    適用法規不當之情形，並揭示該法規之條項或其內容，及合
    於行政訴訟法第243條第2項所列各款之事實，難認對該判決
    之如何違背法令已有具體之指摘。依首開規定及說明，應認
    其上訴為不合法。
三、據上論結，本件上訴為不合法。依行政訴訟法第249條第1項
    前段、第104條、民事訴訟法第95條、第78條，裁定如主文
    。
中    華    民    國    98    年    3     月    19    日
                    最高行政法院第五庭
                        審判長法官  黃  璽  君
                              法官  胡  方  新
                              法官  鄭  忠  仁
                              法官  黃  本  仁
                              法官  吳  東  都
以  上  正  本  證  明  與  原  本  無  異
中    華    民    國    98    年    3     月    20    日
                              書記官  彭  秀  玲
附  圖


司法院資訊處製作；財團法人民間司法改革基金會備份。
